臺灣桃園地方法院刑事判決　　　　　　　 96年度重訴字第4號
公　訴　人　臺灣桃園地方法院檢察署檢察官
被　　　告　甲○○
指定辯護人　公設辯護人陳瑞明
上列被告因毒品危害防制條例案件，經檢察官提起公訴（95年度
偵字第20268 號）及移送併辦（95年度偵字第25148 號），本院
判決如下：
    主  文
甲○○共同運輸第二級毒品，處有期徒刑捌年。
扣案含有第二級毒品ＭＤＭＡ、甲基安非他命成分之藥錠（合計
淨重貳仟柒佰柒拾壹點伍玖公克）均沒收銷燬之，上開藥錠之外
包裝夾鏈袋肆拾個、小ＭＩＬＤＳＥＶＥＮ香菸盒肆拾個、大Ｍ
ＩＬＤＳＥＶＥＮ香菸盒肆個、購物袋貳只均沒收。
    事  實
一、甲○○與香港籍男子林木華為好友，林木華於民國95年8 月
    間某日，得知甲○○將於近期內搭機經由香港地區前往大陸
    地區洽公，遂委託甲○○途經香港時，攜帶1 批含有第二級
    毒品之減肥藥錠返回臺灣，代價則為新臺幣（下同）4 萬元
    ，而甲○○明知該來源不明之減肥藥含有毒品危害防制條例
    第2 條第2 項第2 款及懲治走私條例第2 條第1 項所規定管
    制之第二級毒品成分，不得運輸入境，竟因貪圖厚利允諾之
    ，甲○○遂與林木華基於將第二級毒品自國外運送輸入我國
    境內之犯意聯絡，並於95年9 月23日晚間自我國桃園國際機
    場搭乘中華航空公司編號CI─617 號班機前往香港地區，旋
    與林木華以電話取得聯繫，雙方約在香港地區「富美屯」車
    站附近見面後，由林木華將其所有2 只購物袋內4 條由「
    MILD　SEVEN 」香菸盒包裝，再以小「MILDSEVEN 」香菸盒
    、透明夾鏈袋分裝含有第二級毒品MDMA、甲基安非他命成分
    之藥錠40包交給甲○○，並告知甲○○於翌日即95年9 月24
    日返國挾帶回臺後，與林木華具有犯意聯絡之吳其瀛會前來
    接貨並交付報酬。甲○○因於隔日另有行程，為免攜帶不便
    ，旋於同日再度返回機場，將上開林木華交付含有第二級毒
    品而以香菸盒包裝並置於購物袋內之藥錠放置在機場行李寄
    放處，待翌日前往機場時再行取出。95年9 月24日下午5 時
    許，甲○○洽公完畢前來香港機場取出前揭藥錠後，旋即將
    之藏放在行李內並辦理託運，並搭乘中華航空公司CI─804
    號班機，於同日夜間9 時30分許，返抵我國桃園國際機場而
    將上揭毒品運輸入境。嗣為財政部臺北關稅局駐機場海關人
    員檢查其行李發覺可疑，進而查扣前揭2 只購物袋，經開拆
    檢視及鑑定後，袋內4 條大香菸盒係裝有40包以小香菸盒及
    夾鏈袋分裝含第二級毒品MDMA、甲基安非他命成分之藥錠（
    藥錠合計淨重2771.59 公克，包裝總重41.96 公克，MDMA純
    度為18.39%，MDMA純質淨重509.70公克，甲基安非他命純質
    淨重13.86 公克），因而查獲上情。
二、案經法務部調查局桃園縣調查站報請臺灣桃園地方法院檢察
    署檢察官偵查起訴。
    理  由
一、按被告以外之人於審判外之言詞或書面陳述，除法律有規定
    者外，不得作為證據；又被告以外之人於審判外之陳述，雖
    不符合同法第159 條之1 至第159 條之4 之規定，但經當事
    人於審判程序同意作為證據，法院審酌該言詞陳述或書面陳
    述作成時之情況，認為適當者，亦得為證據。當事人、代理
    人或辯護人於法院調查證據時，知有第159 條第1 項不得為
    證據之情形，而未於言詞辯論終結前聲明異議者，視為有前
    項之同意，刑事訴訟法第159 條第1 項及第159 條之5 分別
    定有明文。經查，證人吳其瀛於調查站所為之證述，雖為審
    判外之陳述，公訴人、被告及辯護人既未於本院言詞辯論終
    結前就該證言聲明異議，經審酌上開證言作成時，並無違法
    不當及證明力明顯過低之瑕疵，認為以之作為證據應屬適當
    ，揆諸前開規定，認證人吳其瀛於調查站中所為之證言具有
    證據能力，核先敘明。
二、訊據被告甲○○於本院審理中對於上開受林木華委託運輸含
    有第二級毒品之減肥藥錠入境臺灣之事實均坦承不諱，而被
    告於95年9 月24日夜間9 時30許自香港搭乘中華航空編號CI
    －804 號班機返抵桃園國際機場接受入境檢查時，為財政部
    臺北關稅局關員當場查獲，在甲○○之行李箱內扣得上開2
    只購物袋內先以4 條裝「MILD SEVEN」香菸盒包裝，再以小
    「MILD SEVEN」香菸盒、透明夾鏈袋分裝疑似含第二級毒品
    MDMA、甲基安非他命成分之藥錠40包等情，復有臺北關稅局
    扣押貨物運輸工具收據及搜索筆錄、臺北關稅局北稽檢移字
    第0950100288號函各1 份、查獲照片5 張、在卷可稽（95年
    度偵字第20268 號卷第19頁、第7 至9 頁、第14至16頁）及
    疑似含有MDMA、甲基安非他命成分之藥錠、透明夾鏈袋40個
    、小香菸盒40個、大香菸盒4 個、購物袋2 只扣案可佐，又
    扣案疑似含有MDMA、甲基安非他命之藥錠連同包裝經送法務
    部調查局鑑定結果，確實含第二級毒品MDMA、甲基安非他命
    成分（藥錠合計淨重2771.59 公克，包裝總重41.96 公克，
    MDMA純度為18.39%，MDMA純質淨重509.70公克，甲基安非他
    命純質淨重13.86 公克），有法務部調查局95年11月1 日調
    科壹字第09522213310 號鑑定通知書鑑定書1 紙在卷可稽（
    95年度偵字第25148 號卷第9 頁），足認被告確有受林木華
    之託，自香港地區運輸含第二級毒品MDMA、甲基安非他命之
    藥錠進入臺灣地區；至於被告於本院審理中所稱：林木華沒
    有說回來臺灣後要將毒品交給誰，林木華說要伊先把毒品帶
    回家，會再打電話跟伊連絡云云，被告既於偵查中供承：林
    木華說回到臺灣後，吳其瀛會在臺灣找人跟伊拿毒品等語（
    95年度偵字第20268 號卷第25頁）、於調查站中供承：95年
    9 月24日夜間10時11分47秒、夜間10時12分34秒這兩通電話
    是吳其瀛以0000000000號行動電話撥打伊的0000000000號行
    動電話，吳其瀛問伊所在位置，伊回答在機場，夜間10時34
    分59秒這通電話是問伊離開機場沒，但伊告訴吳其瀛說伊在
    接受偵訊，要吳其瀛來保伊，吳其瀛回答「是這樣子喔，好
    」，隨即就掛斷電話了等情（同上卷第42頁反面），吳其瀛
    雖否認與被告、林木華有運輸第二級毒品入境之犯意聯絡，
    惟吳其瀛於調查站所述：95年8 月份間，「華哥」有要伊幫
    忙找甲○○，而95年9 月24日伊確實有於上開時間以行動電
    話與被告連絡等情（同上卷第55至57頁），與被告上開所述
    與吳其瀛聯繫之情形大致相合，顯見被告於本院審理中稱：
    林木華沒有說回來臺灣後要將毒品交給誰云云，為避重就輕
    之詞，被告上開於偵查及調查站中供承在臺灣由吳其瀛接貨
    等情應係屬實，故被告係受林木華之託自香港地區運輸第二
    級毒品進口臺灣地區，並由吳其瀛負責在臺灣接貨之事實堪
    以認定。綜上所述，被告與林木華、吳其瀛共同運輸第二級
    毒品及私運管制物品第二級毒品MDMA、甲基安非他命進口臺
    灣地區之犯罪事實明確，應依法論科。
三、(一)按MDMA、甲基安非他命為毒品危害防制條例第2 條第2 項
    第2 款所列之第2 級毒品，不得運輸；另行政院依懲治走私
    條例第2 條第4 項法律授權，公告毒品危害防制條例所列毒
    品，係屬甲項第4 目管制進出口之物品，不得進出口；又「
    按香港、澳門回歸中國（大陸）後，為規範及促進臺灣地區
    與香港、澳門之經貿、文化及其他關係，特制定香港澳門關
    係條例，明定臺灣地區與香港或澳門貿易，得以直接方式為
    之，並於臺灣地區與大陸地區直接通信、通航或通商前，得
    視香港或澳門為第3 地，排除臺灣地區與大陸地區人民關係
    條例在香港、澳門之適用，此觀香港澳門關係條例第1 條第
    2 項、第35條第1 項前段、第57條及同條例施行細則第2 條
    之規定自明，是以，依香港澳門關係條例第35條第2 項、第
    3 項復規定，輸入或攜帶進入臺灣地區之香港或澳門物品，
    以進口論，輸往香港或澳門之物品，以出口論，分別依輸入
    物品、輸出物品有關法令之規定辦理。從而，自香港、澳門
    私運管制物品進口逾公告數額，應逕依懲治走私條例第2 條
    第1 項論處，無庸引用同條例第12條之規定。」，亦經最高
    法院93年第3 次刑事庭會議決議在案。是被告將第二級毒品
    MDMA、甲基安非他命由香港地區運輸、私運進入臺灣地區，
    所為係犯毒品危害防制條例第4 條第2 項之運輸第二級毒品
    罪及懲治走私條例第2 條第1 項之私運管制物品罪。被告與
    林木華、吳其瀛就上開犯行，互有犯意聯絡及行為分擔，應
    依刑法第28條論以共同正犯。被告持有第二級毒品MDMA、甲
    基安非他命之低度行為，為運輸之高度行為所吸收，不另論
    罪。被告以一行為，同時觸犯毒品危害防制條例第4 條第2
    項及懲治走私條例第2 條第1 項二罪，為想像競合犯，應依
    刑法第55條規定從一重之毒品危害防制條例第4 條第2 項運
    輸第二級毒品罪處斷。又檢察官移送併辦部分（95年度偵字
    第25148 號）與起訴之犯罪事實為同一事實，本院自應併與
    審究。爰審酌被告所攜帶毒品數量非少，純度尚非甚高，若
    流入市面所生危害甚大，幸及時遭查獲毒品而未流出，再參
    酌被告因經濟壓力一時失慮鑄下大錯，於本案件中又非基於
    主導地位，平日素行尚可，僅曾因持有第二級毒品案件經法
    院判處拘役50日之紀錄，有臺灣高等法院被告前案紀錄表可
    稽，且被告於犯罪後已坦承犯行，深具悔悟等一切情狀，認
    檢察官於起訴書求處被告有期徒刑10年稍嫌過重，爰量處如
    主文所示之刑；至於檢察官於起訴書另請求依刑法第90條第
    1 項宣告被告強制工作，惟被告於案發當時有正當工作，僅
    係因一時經濟壓力為此犯行，業經被告於調查站及本院審理
    中所供述明確，且被告除曾因持有毒品經法院判處拘役50日
    之前案紀錄外，並無其他犯罪前科，顯見被告並無犯罪習慣
    或恃犯罪為謀生工具之情形，難認有諭知被告強制工作之必
    要；又被告辯護人認被告之犯罪情狀顯可憫恕，請求依刑法
    第59條酌減其刑一節，被告雖迫於經濟壓力貪圖厚利違犯本
    案，惟運輸之毒品數量非少，又無其他證據資料可認被告為
    此犯罪有何顯可憫恕之情形，難認有酌量減輕其刑之必要，
    附此敘明。(二)扣案之藥錠合計淨重2771.59 公克（MDMA純度
    為18.39%，MDMA純質淨重509.70公克，甲基安非他命純質淨
    重13.86 公克）為查獲之第二級毒品，不問是否屬於被告或
    共犯所有，均應依毒品危害防制條例第18條第1 項前段沒收
    銷燬之，上開用以包裝第二級毒品之透明夾鏈袋40個、小香
    菸盒40個、大香菸盒4 個及購物袋2 只，均係由林木華交予
    被告而用以包裝、防止毒品裸露之物，可認上開物品均屬共
    犯林木華所有，而供包裹、藏放毒品，防其裸露、潮濕，便
    於運輸所用之物，應併依毒品危害防制條例第19條第1 項前
    段之規定宣告沒收。又本件被告尚未因運輸第二級毒品而取
    得報酬，而被告所前往香港地區之機票、食宿又非林木華等
    人所提供，均無從依毒品危害防制條例第19條第1 項之規定
    ，予以沒收犯罪所得財物，附此敘明。
據上論斷，應依刑事訴訟法第299 條第1 項前段，毒品危害防制
條例第4 條第2 項、第18條第1 項前段、第19條第1 項前段，懲
治走私條例第2 條第1 項、第11條，刑法第28條、第55條，判決
如主文。
本案經檢察官徐文豪到庭執行職務。
中　　華　　民　　國　　96　　年　　3　　月　　16　　日
                      臺灣桃園地方法院刑事第四庭
                          審判長法  官    黃斯偉
                                法  官    張淑華
                                法  官    蘇昭蓉
以上正本證明與原本無異。
                                書記官    韓若玉
中　　華　　民　　國　　96　　年　　3 　　月　　16　　日
附錄法條：
毒品危害防制條例第4條
製造、運輸、販賣第一級毒品者，處死刑或無期徒刑；處無期徒
刑者，得併科新臺幣 1 千萬元以下罰金。
製造、運輸、販賣第二級毒品者，處無期徒刑或 7 年以上有期徒
刑，得併科新臺幣 7 百萬元以下罰金。
製造、運輸、販賣第三級毒品者，處 5 年以上有期徒刑，得併科
新臺幣 5 百萬元以下罰金。
製造、運輸、販賣第四級毒品者，處 3 年以上 10 年以下有期徒
刑，得併科新臺幣 3 百萬元以下罰金。
製造、運輸、販賣專供製造或施用毒品之器具者，處 1 年以上 7
年以下有期徒刑，得併科新臺幣 1 百萬元以下罰金。
前五項之未遂犯罰之。
懲治走私條例第2條
私運管制物品進口、出口逾公告數額者，處 7 年以下有期徒刑，
得併科新臺幣 3 百萬元以下罰金。
前項之未遂犯罰之。
第 1 項所稱管制物品及其數額，由行政院公告之。
